---
title: "First Homework 2023281051031"
author: "Legolas"
date: "2023-10-19"
output:
  pdf_document:
    latex_engine: xelatex
  word_document:
    toc: yes
  html_document:
    code_folding: show
    fig_caption: yes
    fig_width: 10
    highlight: tango
    number_sections: yes
    theme: cosmo
    toc: yes
---

```{r setup, include=FALSE}
knitr::opts_chunk$set(echo = TRUE)
library(tidyverse)
library(ggplot2)
library(readr)
library(corrplot)
library(showtext)
showtext_auto(enable=TRUE)
```

# 主要发现

1.  发现1:白沙洲、盘龙城、四新等地区二手房数量位列前三

2.  发现2:300万以上二手房逐渐减少

3.  发现3:毛坯二手房，临近地铁，面积越大单价越高；而非地铁房，150面积时单价最高，而后面积与单价呈反比

# 数据介绍

本报告**链家**数据获取方式如下：

报告人在2023年9月12日获取了[链家武汉二手房网站](https://wh.lianjia.com/ershoufang/)数据。

-   链家二手房网站默认显示100页，每页30套房产，因此本数据包括3000套房产信息；

-   数据包括了页面可见部分的文本信息，具体字段及说明见作业说明。

**说明：**数据仅用于教学；由于不清楚链家数据的展示规则，因此数据可能并不是武汉二手房市场的随机抽样，结论很可能有很大的偏差，甚至可能是错误的。

```{r}
lj1<- read_csv("2023-09-12_cleaned.csv")
theme_set(theme(text = element_text(family="",size = 10))) 
summary(cars)
```

# 数据概览

数据表`(lj1)`共包括`r names(lj1)`等`r ncol(lj1)`个变量,共`r nrow(lj1)`行。表的前10行示例如下：

```{r}
head(lj1[,1:10]) 
```

各变量的简短信息：

```{r}
glimpse(lj1)
```

各变量的简短统计：

```{r}
summary(lj1)
```

可以看到：

-   直观结论1 当前数据集中有11个字符型变量，7个数字变量

-   直观结论2 总价在10.6万元至1380万之间，其中平均总价为155.9万元，总价中位数为137万元

-   直观结论3

# 探索性分析

```{r}
lj1 %>% 
  group_by(property_region)%>%
  summarise(n=n()) %>%
  arrange(desc(n))%>%
  head(10)%>%
ggplot(aes(fct_reorder(property_region,-n),n))+
  geom_col(color="blue")
```

## 变量区域的数值描述与图形

发现：

-   发现1：白沙洲、盘龙城、四新等地区二手房数量位列前三

-   发现2：

```{r}
lj_filtered<- lj1%>%
  filter(lj1[["price_ttl"]]<=500)
ggplot(lj_filtered,aes(x=price_ttl))+geom_boxplot()
```

## 变量总价的数值描述与图形

发现：

-   发现1：总价500万以内，中位数在140万左右；

-   发现2：300万以上二手房逐渐减少

```{r}

```

## 变量总价的数值描述与图形

## 探索问题：

发现：

-   发现1

-   发现2

```{r}
ggplot(data=lj_filtered)+
  geom_smooth(mapping=aes(x=building_area,y=price_sqm))+
  facet_grid(decoration~near_subway)
```

## 探索问题2：装修与近地铁分类，房屋面积与单价关系

发现：

-   发现1：精装条件下，无论是否靠近地铁，单价先与房屋面积关联较小，后随着面积增大而逐渐下降

-   发现2：毛坯二手房，临近地铁，面积越大单价越高；而非地铁房，150面积时单价最高，而后面积与单价呈反比
